【裁判字號】    99,抗,77
【裁判日期】    990409
【裁判案由】    本票裁定
【裁判全文】
臺灣板橋地方法院民事裁定                99年度抗字第77號
抗  告  人  甲○○
相  對  人  安正開發鋼構有限公司
法定代理人  乙○○
上列抗告人因與相對人間本票裁定事件，對於中華民國99年1 月
22日本院99年度司票字第342 號裁定提起抗告，本院裁定如下：
    主  文
抗告駁回。
抗告程序費用新臺幣壹仟元由抗告人負擔。
    理  由
一、按執票人向本票發票人行使追索權時，得聲請法院裁定後強
    制執行，票據法第123 條定有明文。又本票執票人依上開法
    條之規定，此項聲請之裁定及抗告法院之裁定，僅依非訟案
    件程序，就本票形式上之要件是否具備予以審查是否許可強
    制執行為已足，並無確定實體上法律關係存否之效力，如發
    票人就票據債務之存否有爭執時，應由發票人提起確認之訴
    ，以資解決（最高法院56年台抗字第714 號、57年台抗字第
    76號判例意旨參照）。
二、本件相對人主張：伊執有抗告人為發票人，如原裁定所示之
    本票1 紙，並免除作成拒絕證書。詎屆期提示未獲付款，尚
    有如原裁定所示之金額及利息未獲清償，爰依票據法第123
    條聲請裁定許可強制執行等情，已據提出本票1 紙為證，原
    裁定予以准許，即無不合。
三、抗告意旨雖略以：依兩造所簽訂之工程合約書記載，第1 期
    工程款應於民國99年7 月18日付清，與系爭本票所載之到期
    日99年1 月18日並不相符；又前開工程合約書為1 式2 份，
    然其上付款日之記載卻不相同，依法自需重訂新約，而原所
    開立之系爭本票亦應廢止。為此，爰依法提起抗告等語置辯
    。惟縱令所稱屬實，亦係實體上法律關係之爭執，依首開說
    明，本即應由抗告人另行提起訴訟，或於強制執行程序終結
    前依強制執行法第14條第1 項、第2 項之規定，提起債務人
    異議之訴，以資救濟，尚非本院於本件非訟程序所得加以審
    究者。更何況，依抗告人所自承，渠亦業已於99年2 月2 日
    提起確認債權不存在之訴，並由本院以99年度訴字第234 號
    事件予以受理在案中。從而，抗告意旨仍泛言指摘原裁定不
    當，求予廢棄云云，並無理由，應予駁回。
四、至抗告人雖復陳明希准供擔保停止強制執行云云。惟此僅得
    於相對人持前開本票裁定為執行名義，而向執行法院聲請強
    制執行時，抗告人始得依非訟事件法第195 條第3 項規定，
    向執行法院聲請准供擔保，停止強制執行，尚不得於本件抗
    告程序中一併為之，附此敘明。
五、據上論結，本件抗告為無理由，應依非訟事件法第55條第1
    項、第2 項、第46條、第21條第2 項、第24條第1 項，民事
    訴訟法第495 條之1 第1 項、第449 條第1 項、第95條、第
    78條，裁定如主文。
中    華    民    國    99    年    4     月    9     日
                  民事第一庭法  官  黃若美
以上正本係照原本作成
本裁定不得再抗告
中    華    民    國    99    年    4     月    9     日
                            書記官  高偉庭

司法院資訊處製作；財團法人民間司法改革基金會備份。
